{"present": {"1 Singular": {"Affirmative": "toghaim", "Question": "an dtoghaim?", "Negative": "n\u00ed thoghaim"}, "2 Singular": {"Affirmative": "toghann t\u00fa", "Question": "an dtoghann t\u00fa?", "Negative": "n\u00ed thoghann t\u00fa"}, "3 Singular": {"Male": {"Affirmative": "toghann s\u00e9", "Question": "an dtoghann s\u00e9?", "Negative": "n\u00ed thoghann s\u00e9"}, "Female": {"Affirmative": "toghann s\u00ed", "Question": "an dtoghann s\u00ed?", "Negative": "n\u00ed thoghann s\u00ed"}}, "1 Plural": {"Compressed": {"Affirmative": "toghaimid", "Question": "an dtoghaimid?", "Negative": "n\u00ed thoghaimid"}, "Extended": {"Affirmative": "toghann muid", "Question": "an dtoghann muid?", "Negative": "n\u00ed thoghann muid"}}, "2 Plural": {"Affirmative": "toghann sibh", "Question": "an dtoghann sibh?", "Negative": "n\u00ed thoghann sibh"}, "3 Plural": {"Affirmative": "toghann siad", "Question": "an dtoghann siad?", "Negative": "n\u00ed thoghann siad"}, "Passive": {"Affirmative": "toghtar", "Question": "an dtoghtar?", "Negative": "n\u00ed thoghtar"}}, "future": {"1 Singular": {"Affirmative": "toghfaidh m\u00e9", "Question": "an dtoghfaidh m\u00e9?", "Negative": "n\u00ed thoghfaidh m\u00e9"}, "2 Singular": {"Affirmative": "toghfaidh t\u00fa", "Question": "an dtoghfaidh t\u00fa?", "Negative": "n\u00ed thoghfaidh t\u00fa"}, "3 Singular": {"Male": {"Affirmative": "toghfaidh s\u00e9", "Question": "an dtoghfaidh s\u00e9?", "Negative": "n\u00ed thoghfaidh s\u00e9"}, "Female": {"Affirmative": "toghfaidh s\u00ed", "Question": "an dtoghfaidh s\u00ed?", "Negative": "n\u00ed thoghfaidh s\u00ed"}}, "1 Plural": {"Compressed": {"Affirmative": "toghfaimid", "Question": "an dtoghfaimid?", "Negative": "n\u00ed thoghfaimid"}, "Extended": {"Affirmative": "toghfaidh muid", "Question": "an dtoghfaidh muid?", "Negative": "n\u00ed thoghfaidh muid"}}, "2 Plural": {"Affirmative": "toghfaidh sibh", "Question": "an dtoghfaidh sibh?", "Negative": "n\u00ed thoghfaidh sibh"}, "3 Plural": {"Affirmative": "toghfaidh siad", "Question": "an dtoghfaidh siad?", "Negative": "n\u00ed thoghfaidh siad"}, "Passive": {"Affirmative": "toghfar", "Question": "an dtoghfar?", "Negative": "n\u00ed thoghfar"}}, "past": {"1 Singular": {"Affirmative": "thogh m\u00e9", "Question": "ar thogh m\u00e9?", "Negative": "n\u00edor thogh m\u00e9"}, "2 Singular": {"Affirmative": "thogh t\u00fa", "Question": "ar thogh t\u00fa?", "Negative": "n\u00edor thogh t\u00fa"}, "3 Singular": {"Male": {"Affirmative": "thogh s\u00e9", "Question": "ar thogh s\u00e9?", "Negative": "n\u00edor thogh s\u00e9"}, "Female": {"Affirmative": "thogh s\u00ed", "Question": "ar thogh s\u00ed?", "Negative": "n\u00edor thogh s\u00ed"}}, "1 Plural": {"Compressed": {"Affirmative": "thoghamar", "Question": "ar thoghamar?", "Negative": "n\u00edor thoghamar"}, "Extended": {"Affirmative": "thogh muid", "Question": "ar thogh muid?", "Negative": "n\u00edor thogh muid"}}, "2 Plural": {"Affirmative": "thogh sibh", "Question": "ar thogh sibh?", "Negative": "n\u00edor thogh sibh"}, "3 Plural": {"Compressed": {"Affirmative": "thogh siad", "Question": "ar thogh siad?", "Negative": "n\u00edor thogh siad"}, "Extended": {"Affirmative": "thoghadar", "Question": "ar thoghadar?", "Negative": "n\u00edor thoghadar"}}, "Passive": {"Affirmative": "toghadh", "Question": "ar toghadh?", "Negative": "n\u00edor toghadh"}}, "condi": {"1 Singular": {"Affirmative": "thoghfainn", "Question": "an dtoghfainn?", "Negative": "n\u00ed thoghfainn"}, "2 Singular": {"Affirmative": "thoghf\u00e1", "Question": "an dtoghf\u00e1?", "Negative": "n\u00ed thoghf\u00e1"}, "3 Singular": {"Male": {"Affirmative": "thoghfadh s\u00e9", "Question": "an dtoghfadh s\u00e9?", "Negative": "n\u00ed thoghfadh s\u00e9"}, "Female": {"Affirmative": "thoghfadh s\u00ed", "Question": "an dtoghfadh s\u00ed?", "Negative": "n\u00ed thoghfadh s\u00ed"}}, "1 Plural": {"Compressed": {"Affirmative": "thoghfaimis", "Question": "an dtoghfaimis?", "Negative": "n\u00ed thoghfaimis"}, "Extended": {"Affirmative": "thoghfadh muid", "Question": "an dtoghfadh muid?", "Negative": "n\u00ed thoghfadh muid"}}, "2 Plural": {"Affirmative": "thoghfadh sibh", "Question": "an dtoghfadh sibh?", "Negative": "n\u00ed thoghfadh sibh"}, "3 Plural": {"Compressed": {"Affirmative": "thoghfaid\u00eds", "Question": "an dtoghfaid\u00eds?", "Negative": "n\u00ed thoghfaid\u00eds"}, "Extended": {"Affirmative": "thoghfadh siad", "Question": "an dtoghfadh siad?", "Negative": "n\u00ed thoghfadh siad"}}, "Passive": {"Affirmative": "thoghfa\u00ed", "Question": "an dtoghfa\u00ed?", "Negative": "n\u00ed thoghfa\u00ed"}}, "imper": {"1 Singular": {"Affirmative": "toghaim!", "Negative": "n\u00e1 toghaim!"}, "2 Singular": {"Affirmative": "togh!", "Negative": "n\u00e1 togh!"}, "3 Singular": {"Male": {"Affirmative": "toghadh s\u00e9!", "Negative": "n\u00e1 toghadh s\u00e9!"}, "Female": {"Affirmative": "toghadh s\u00ed!", "Negative": "n\u00e1 toghadh s\u00ed!"}}, "1 Plural": {"Compressed": {"Affirmative": "toghaimis!", "Negative": "n\u00e1 toghaimis!"}, "Extended": {"Affirmative": "toghadh muid!", "Negative": "n\u00e1 toghadh muid!"}}, "2 Plural": {"Affirmative": "toghaig\u00ed!", "Negative": "n\u00e1 toghaig\u00ed!"}, "3 Plural": {"Compressed": {"Affirmative": "toghaid\u00eds!", "Negative": "n\u00e1 toghaid\u00eds!"}, "Extended": {"Affirmative": "toghadh siad!", "Negative": "n\u00e1 toghadh siad!"}}, "Passive": {"Affirmative": "toghtar!", "Negative": "n\u00e1 toghtar!"}}, "pastConti": {"1 Singular": {"Affirmative": "thoghainn", "Question": "an dtoghainn?", "Negative": "n\u00ed thoghainn"}, "2 Singular": {"Affirmative": "thoght\u00e1", "Question": "an dtoght\u00e1?", "Negative": "n\u00ed thoght\u00e1"}, "3 Singular": {"Male": {"Affirmative": "thoghadh s\u00e9", "Question": "an dtoghadh s\u00e9?", "Negative": "n\u00ed thoghadh s\u00e9"}, "Female": {"Affirmative": "thoghadh s\u00ed", "Question": "an dtoghadh s\u00ed?", "Negative": "n\u00ed thoghadh s\u00ed"}}, "1 Plural": {"Compressed": {"Affirmative": "thoghaimis", "Question": "an dtoghaimis?", "Negative": "n\u00ed thoghaimis"}, "Extended": {"Affirmative": "thoghadh muid", "Question": "an dtoghadh muid?", "Negative": "n\u00ed thoghadh muid"}}, "2 Plural": {"Affirmative": "thoghadh sibh", "Question": "an dtoghadh sibh?", "Negative": "n\u00ed thoghadh sibh"}, "3 Plural": {"Compressed": {"Affirmative": "thoghaid\u00eds", "Question": "an dtoghaid\u00eds?", "Negative": "n\u00ed thoghaid\u00eds"}, "Extended": {"Affirmative": "thoghadh siad", "Question": "an dtoghadh siad?", "Negative": "n\u00ed thoghadh siad"}}, "Passive": {"Affirmative": "thoghta\u00ed", "Question": "an dtoghta\u00ed?", "Negative": "n\u00ed thoghta\u00ed"}}, "subj": {"1 Singular": {"Affirmative": "go dtogha m\u00e9", "Negative": "n\u00e1r thogha m\u00e9"}, "2 Singular": {"Affirmative": "go dtogha t\u00fa", "Negative": "n\u00e1r thogha t\u00fa"}, "3 Singular": {"Male": {"Affirmative": "go dtogha s\u00e9", "Negative": "n\u00e1r thogha s\u00e9"}, "Female": {"Affirmative": "go dtogha s\u00ed", "Negative": "n\u00e1r thogha s\u00ed"}}, "1 Plural": {"Compressed": {"Affirmative": "go dtoghaimid", "Negative": "n\u00e1r thoghaimid"}, "Extended": {"Affirmative": "go dtogha muid", "Negative": "n\u00e1r thogha muid"}}, "2 Plural": {"Affirmative": "go dtogha sibh", "Negative": "n\u00e1r thogha sibh"}, "3 Plural": {"Affirmative": "go dtogha siad", "Negative": "n\u00e1r thogha siad"}, "Passive": {"Affirmative": "go dtoghtar", "Negative": "n\u00e1r thoghtar"}}, "verbal noun": "toghadh", "verbal adjective": "tofa"}